【裁判字號】    95,簡聲抗,14
【裁判日期】    951023
【裁判案由】    確定訴訟費用額
【裁判全文】
臺灣臺北地方法院民事裁定            95年度簡聲抗字第14號
抗  告  人  丙○○
相  對  人  甲○○
            乙○○
上列當事人間聲請確定訴訟費用額事件，抗告人對於本院新店簡
易庭於民國95年8月2日所為之95年度店簡聲字第33號裁定提起抗
告，本院裁定如下：
    主  文
原裁定關於命抗告人應負擔之訴訟費用額超過新台幣貳佰參拾伍
元部分，及該部分自原裁定送達抗告人翌日起至清償日止，按年
息百分之五計算之利息均廢棄。
上開廢棄部分，相對人在第一審之聲請駁回。
其餘抗告駁回。
抗告費用新台幣壹仟元由相對人負擔。
    理  由
一、本件抗告意旨略以：相對人於原法院聲請之確定訴訟費用額
    ，其中關於台北市土木技師公會鑑定報告（下稱系爭鑑定報
    告）之鑑定費用新台幣（下同）6萬元部分（下稱系爭鑑定
    費），係屬本件訴訟即94年度店簡字第1738號訴訟繫屬前巳
    生之費用，非本件訴訟所生之費用，而相對人所有坐落台北
    市○○街111號、113號3樓房屋廚房、後陽台牆面交接處有
    漏水現象，抗告人並不否認，無另送鑑定之必要，且相對人
    依系爭鑑定報告，主張抗告人應負侵權行為損害賠償之責部
    分，亦遭鈞院以上開判決駁回確定，依該判決理由係以公寓
    大廈管理條例第12條規定，判決兩造各應負擔修繕費用1/2
    ，顯非以系爭鑑定報告為證據方法，故系爭鑑定費，不應列
    為本件訴訟之訴訟費用。另相對人就同一漏水事實竟支付6
    筆鑑定費，原法院未加詳查即遽予裁定，亦有未洽，爰請求
    廢棄原裁定等語。
二、相對人辯以：系爭鑑定費係依鈞院北院錦民菊94店補2字第
    940000438號函，命相對人查報修復所需費用之估價單，嗣
    經法官指示相對人至台北市土木技師工會申請鑑定，以鑑定
    報告代替估價單，是系爭鑑定費確係訴訟期間相對人主張、
    防衛權利所生之費用。又該筆鑑定費係鑑定2戶之費用，由
    台北市土木技師公會開立一戶4張繳納證明（2張發票、2張
    收據），共6萬元，皆有單據為憑，並無任何偽造等語。
三、按「原告撤回其訴者，訴訟費用由原告負擔。」民事訴訟法
    第83條第1項前段定有明文；又「法院未於訴訟費用之裁判
    確定其費用額者，第一審受訴法院於該裁判有執行力後，應
    依聲請以裁定確定之。依第1項確定之訴訟費用額，應於裁
    定送達之翌日起，加給按法定利率計算之利息。」、「當事
    人分擔訴訟費用者，法院為確定費用額之裁判時，除前條第
    2項情形外，應視為各當事人應負擔之費用，已就相等之額
    抵銷，而確定其一造應賠償他造之差額。」同法第91條第1
    項、第3項及第93條亦分別明文。
四、經查：有關相對人就系爭鑑定費之支出，固係因本院新店簡
    易庭曾於民國94年1月31日以北院錦民菊94店補2字第091000
    0438號函，命本院94年度店補字第2號修復漏水等事件之原
    告方致堯、甲○○、謝阿嬌（下稱原告甲○○等3人）查報
    修復所需費用之估價單，嗣於同年4月28日原告甲○○等3人
    提出系爭鑑定報告，並經該案承辦法官於94年5月25日裁定
    補費，原告甲○○等3人於同年6月8日補費後，本院新店簡
    易庭乃於同年月13日將該案改分為94年度店簡調字第51號，
    且於同年月29日因該案兩造調解不成立，復於94年7月1日改
    分為94年度店簡字第923號，惟於訴訟程序進行中，原告甲
    ○○等3人於94年8月4日言詞辯論期日撤回對該案被告（即
    本件抗告人）之起訴等情，業據本院依職權調閱上開之卷宗
    ，查核屬實，則依上開民事訴訟法第83條第1項之規定，該
    案原告甲○○等3人於本院新店簡易庭94年度店簡字第923
    號修復漏水等事件所支出之訴訟費用（包括系爭鑑定費），
    即因該案原告甲○○等3人之撤回起訴而應由其等自行負擔
    。而本件聲請確定訴訟費用額事件，相對人係請求確定本院
    新店簡易庭94年度店簡字第1738號之訴訟費用額，與本院新
    店簡易庭94年度店簡字第923號所生之訴訟費用，應由該案
    原告甲○○等3人負擔，別為二事，相對人誤將系爭鑑定費
    ，列為本件之訴訟費用，自應予剔除，爰按上述民事訴訟法
    第93條之確定方法，依後附計算書確定為如主文所示金額，
    並依民事訴訟法91條第3項規定，加給自原裁定送達翌日起
    至清償日止按法定利率即年息5%計算之利息。從而，相對人
    請求抗告人應負擔之訴訟費用額，依後附計算書計算結果於
    235元範圍，及自原裁定送達抗告人翌日起至清償日止，按
    年息5%計算之利息部分，為有理由，應予准許，逾此所為之
    請求，則無理由，應予駁回。原審就超過上開應准許部分，
    為抗告人不利之裁定，自有未洽。抗告意旨就此部分指摘原
    裁定不當，求予廢棄，為有理由。至於上開應准許部分，原
    裁定命抗告人負擔，核無違誤，抗告意旨，就此部分，指摘
    原裁定不當，求予廢棄，為無理由，應駁回其抗告。
五、據上論結，本件抗告為一部有理由，一部無理由，爰裁定如
    主文。
中    華    民    國    95    年    10    月    23    日
                  民事第四庭審判長  法  官  林麗玲
                                    法  官  劉坤典
                                    法  官  陳邦豪
以上正本係照原本作成。
本裁定不得抗告。
中    華    民    國    95    年    10    月    23    日
                                    書記官  薛德芬
計  算  書
項      目            金  額（新台幣）       備   註
第一審裁判費          1,000元。            相對人繳納。
第一審證人旅費        530元。              抗告人繳納。
本件訴訟費用依本院94年度店簡字第1738號判決，由抗告人負擔
1/2，餘由相對人負擔，計算方式如下：（1000元+530元）*1/2=
765元，再扣除抗告人已支出之訴訟費用530元，抗告人應給付相
對人之訴訟費用額合計為235元。


司法院資訊處製作；財團法人民間司法改革基金會備份。
